臺灣桃園地方法院刑事判決　　　　　 100年度審訴字第1855號
公　訴　人　臺灣桃園地方法院檢察署檢察官
被　　　告　陳登嵩
上列被告因違反毒品危害防制條例案件，經檢察官提起公訴（10
0 年度毒偵字第3394號），被告於本院準備程序進行中，就被訴
事實為有罪之陳述，經本院告知簡式審判程序意旨，並聽取公訴
人及被告之意見後，合議庭裁定改依簡式審判程序審理，茲判決
如下：
    主      文
陳登嵩施用第一級毒品，累犯，處有期徒刑拾月，扣案之第一級
毒品海洛因壹包含袋（驗餘淨重點玖陸公克）沒收銷燬之；又
施用第二級毒品，累犯，處有期徒刑肆月；應執行有期徒刑壹年
，扣案之第一級毒品海洛因壹包含袋（驗餘淨重點玖陸公克）
沒收銷燬之。
    事實及理由
一、犯罪事實：陳登嵩前於民國87年間因施用毒品案件，經本院
    裁定送觀察、勒戒後，因認無繼續施用毒品之傾向，於87年
    6 月24日期滿執行完畢，並經臺灣桃園地方法院檢察署檢察
    官為不起訴處分確定；於上開觀察、勒戒期滿執行完畢後5
    年內，又於89年間因施用毒品等案件，經本院裁定送觀察、
    勒戒後，因認有繼續施用毒品之傾向，再經本院裁定送強制
    戒治，經停止戒治後，嗣經撤銷停止戒治復入戒治處所執行
    戒治，而於91年11月6 日強制戒治期滿執行完畢，刑責部分
    則經本院以89年度訴字第1510號判決分別判處有期徒刑8 月
    、7 月，應執行有期徒刑1 年2 月確定；另於87年間因販賣
    毒品、轉讓毒品案件，經本院以87年度訴字第944 號判決分
    別判處有期徒刑7 年6 月、10月，應執行有期徒刑8 年，上
    訴後，經臺灣高等法院以88年度上訴字第4112號判決撤銷並
    分別改判處有期徒刑7 年6 月、10月，應執行有期徒刑8 年
    ，再上訴後，經最高法院以91年度台上字第3035號判決駁回
    上訴而確定；再於90年間因施用毒品案件，經本院以91年度
    訴字第191 號判決判處有期徒刑10月確定；上開各罪除販賣
    毒品之有期徒刑7 年6 月不得減刑外，其餘各罪嗣經本院以
    96年度聲減字第9720號裁定各減其宣告刑二分之一，並與不
    得減刑之有期徒刑7 年6 月合併定應執行有期徒刑8 年6 月
    確定，入監執行後，於97年10月16日假釋出監併付保護管束
    ，迄99年9 月19日保護管束期滿，假釋未經撤銷，視為已執
    行完畢（於本案均構成累犯）。詎其仍不知悔改並戒除毒癮
    ，復基於施用第一、二級毒品之犯意，分別於100 年5 月29
    日晚間8 時許、100 年5 月30日下午4 時為警採尿時起回溯
    96小時內某時，在桃園縣中壢市某KTV 旁、臺灣地區某不詳
    地點，以摻入香菸吸食之方式施用第一級毒品海洛因、置入
    玻璃球（未扣案）燒烤之方式施用第二級毒品甲基安非他命
    各1 次。嗣為警於100 年5 月30日下午3 時50分許，在其桃
    園縣平鎮市○○路○ 段506 號住處內查獲，並扣得第一級毒
    品海洛因毒品1 包（驗前毛重4.186 公克、淨重3.97公克，
    因鑑驗使用費失0.01公克，驗餘淨重3.96公克，含與毒品無
    法析離之包裝袋1 個），經採集其尿液送驗後，始悉上情。
二、證據名稱：
  (一)被告陳登嵩於本院準備程序及審判中之自白。
  (二)證人石欣明於本院準備程序及審判中之證述。
  (三)桃園縣政府警察局平鎮分局檢體紀錄表及正修科技大學超微
    量研究科技中心尿液檢驗報告各1 份。
  (四)桃園縣政府警察局平鎮分局偵查隊搜索扣押筆錄、扣押物品
    目錄表、桃園縣政府警察局毒品檢體送驗紀錄表、正修科技
    大學超微量研究科技中心檢驗報告各1 份及扣案之第一級毒
    品海洛因毒品1 包（驗前毛重4.186 公克、淨重3.97公克，
    因鑑驗使用費失0.01公克，驗餘淨重3.96公克，含與毒品無
    法析離之包裝袋1 個）。
三、核被告所為，分別係犯毒品危害防制條例第10條第1 項之施
    用第一級毒品罪及同條第2 項之施用第二級毒品罪。被告施
    用第一、二級毒品前或後非法持有第一、二級毒品之低度行
    為，分別為施用之高度行為所吸收，均不另論罪。被告所犯
    上開2 罪間，犯意各別，行為互殊，應予分論併罰。又查被
    告有事實欄所示犯罪科刑紀錄，有臺灣高等法院被告前案紀
    錄表1 份在卷可考，其受有期徒刑執行完畢後，5 年以內故
    意再犯本件有期徒刑以上之2 罪，皆為累犯，均應依刑法第
    47條第1 項規定加重其刑。爰審酌被告前已因施用毒品案件
    經觀察、勒戒、強制戒治及刑之執行完畢，本應澈底戒除毒
    癮，詎其仍未能戒斷毒癮，竟再施用足以導致人體機能發生
    依賴性、成癮性及抗藥性等不良後果之第一、二級毒品，戕
    害自身健康，漠視法令禁制，實不宜寬縱，並兼衡其智識程
    度、犯罪之動機、目的、手段及其犯罪後坦承犯行，態度尚
    可等一切情狀，分別量處如主文所示之刑，並定其應執行之
    刑。扣案之白色粉末1 包，經檢驗結果確含有第一級毒品海
    洛因，有前開檢驗報告在卷可佐，係屬毒品危害防制條例第
    2 條第2 項第1 款所管制之第一級毒品，不論屬於犯人與否
    ，應依毒品危害防制條例第18條第1 項前段規定宣告沒收銷
    燬之；另其包裝袋部分，依現行檢驗方式乃以刮除方式為之
    ，包裝袋上仍會摻殘若干毒品無法分離，自應一體視為毒品
    部分，不論屬於犯人與否，亦應依前述規定併宣告沒收銷燬
    之；至鑑驗費失之毒品部分，既已滅失，爰不另為沒收銷燬
    之宣告。
四、應適用之法條：刑事訴訟法第273 條之1 第1 項、第299 條
    第1 項前段、第310 條之2 、第454 條第1 項，毒品危害防
    制條例第10條第1 項、第2 項、第18條第1 項前段，刑法第
    11條、第47條第1 項、第51條第5 款。
五、如不服本判決，得自收受送達之翌日起10日內向本院提出上
    訴狀（應附繕本），其未敘述上訴理由者，應於上訴期間屆
    滿後20日內補提理由書狀於本院，上訴於臺灣高等法院。
本案經檢察官陳亮佑到庭執行職務。
中    華    民    國    100   年    11    月    11    日
                  刑事庭        法  官  潘怡華
以上正本證明與原本無異。
如不服本判決應於收受判決後10日內向本院提出上訴書狀，並應
敘述具體理由。其未敘述上訴理由者，應於上訴期間屆滿後20日
內向本院補提理由書( 均須按他造當事人之人數附繕本) 「切勿
逕送上級法院」。
                                書記官  戴育萍
中    華    民    國   100    年    11    月    15    日
本案論罪科刑法條：
毒品危害防制條例第10條
施用第一級毒品者，處 6 月以上 5 年以下有期徒刑。
施用第二級毒品者，處 3 年以下有期徒刑。